臺灣嘉義地方法院刑事判決　　　　　　　　　　　　　　九十年度易字第七六九號
　　公　訴　人　臺灣嘉義地方法院檢察署檢察官
　　被　　　告　己○○
右列被告因妨害公務等案件，經檢察官提起公訴（九十年度偵字第三三四七號），本
院判決如左：
    主  文
己○○損壞他人所有之機車，處拘役貳拾日，如易科罰金，以參佰元折算壹日；又對
於公務員依法執行職務時，施強暴，處有期徒刑參月，如易科罰金，以參佰元折算壹
日，安全帽壹頂沒收；又對於公務員依法執行職務時，當場侮辱，處拘役貳拾日，如
易科罰金，以參佰元折算壹日；應執行有期徒刑參月，拘役參拾日，如易科罰金，均
以參佰元折算壹日。緩刑參年。安全帽壹頂沒收。
    事  實
一、己○○於民國九十年五月十七日下午二時十五分，在嘉義市○○路四一二號前，
    仗勢酒意，無故毆打路人乙○○（未據告訴），復基於毀損之犯意，推倒丁○○
    所使用之車牌號碼ＬＹＫ─一五三號重型機車，致該機車之左側條損壞、左前方
    向燈破裂及車頭大燈破裂。嗣為警據報趕赴現場處理制止時，與警方拉扯，己○○竟基於妨害公務及傷害之犯意，徒手抓傷警員李國楊之左手，致李國楊受有左
    手肘瘀傷紅腫十一乘一公分。同日下午二時二十五分，己○○為警員丙○○、李
    國楊解送至嘉義市警察局第二分局興中派出所後，竟於派出所內，基於侮辱公務
    員之犯意，當場對依法執行職務之警員以：「哭爸、幹你娘、警察垃圾（台語）
    」等語侮辱，並基於前揭妨害公務之犯意，以腳踢破派出所內之花盆，並以安全
    帽擊破派出所大門右側之玻璃。
二、案經丁○○、李國楊及興中派出所主管戊○○訴由嘉義市警察局第二分局報請臺
    灣嘉義地方法院檢察署檢察官偵查起訴。
    理  由
一、訊據被告己○○固坦承右揭毀損、妨害公務及侮辱公務員等犯罪事實，惟矢口否
    認有何犯罪之故意，辯稱：當時伊因酒醉，不清楚發生何事，後來警察跟伊講伊
    才知道云云。經查，右揭事實，業據告訴人丁○○、李國楊及戊○○於本院審理
    中指訴明確，核與證人即當場目擊之證人乙○○、甲○○於警訊中所證述情節相
    符，被告雖辯稱伊因酒醉，不清楚發生何事云云，然被告於警員丙○○、李國楊
    解送至派出所後，即出言辱罵：「警察垃圾」一詞，顯見其明知丙○○、李國楊
    等人為警員，且在執行勤務中，是被告上開所辯，顯係圖卸飾詞，殊無可採。此
    外，復有告訴人戊○○、丙○○、李國楊之報告一份、現場照片十五幀及嘉義醫
    院診斷書一紙在卷足參及安全帽一頂扣案可佐，本件事證明確，被告之犯行已堪
    認定，應予依法論科。
二、核被告己○○所為，係犯刑法第三百五十四條、第一百三十五條第一項及第一百
    四十條第一項之罪。被告以「哭爸、幹你娘、警察垃圾（台語）」等穢語辱罵丙○○、李國楊等派出所內之警員，係基於同一侮辱公務執行犯意下之接續行為，
    且刑法第一百四十條第一項之侮辱公務員罪處罰者，係妨害國家公務之執行，其
    被害法益為國家法益，並非公務員個人，故雖有數名執行公務之公務員遭當場侮
    辱，惟被害之國家法益仍屬單一，並無侵害數個法益之情事，仍屬單純一罪。又
    被告於警員李國楊制止時，抓李國楊之手，造成其左手瘀腫及毀損出所內花盆及
    大門玻璃之目的均為對於執行職務之公務員施強暴之結果，不論以刑法第二百七
    十七條第一項之傷害罪及第三百五十四條之毀損罪，應依刑法第一百三十五條第
    一項對於執行職務公務員施以強暴罪處斷，公訴人認上開行為涉犯刑法第二百七
    十七條第一項之傷害罪及第三百五十四條之毀損罪，尚有未洽，附此敘明。又被
    告於警員依法執行職務時，先後抓警員李國楊之手瘀腫及毀損派出所內物品之行
    為，均是基於一個妨害公務之犯意而為，應屬為數個動作之接續進行，而不構成
    連續犯。又被告己○○所犯損壞丁○○機車之毀損罪、對於執行職務公務員施以
    強暴罪及侮辱公務員罪，犯意各別，罪名不同，應分論併罰之。爰審酌被告犯罪
    之動機、目的、手段、犯罪所生損害、其為慢性精神病患者，有被告之身心殘障
    手冊影本一紙在卷足稽，犯罪時因酒醉致一時情緒失控且犯後尚有悔意之態度，
    惟迄未與告訴人等達成和解等一切情狀，分別量處如主文所示之刑，諭知易科罰
    金之折算標準，並定其應執行之刑，以資懲儆。末查被告前未曾受有期徒刑以上
    刑之宣告，有臺灣高等法院檢察署刑案紀錄簡覆表附卷可稽，其因一時失慮致罹
    刑章，經此刑之教訓，當知所警惕，而無再犯之虞，本院認前開對其宣告之刑，
    以暫不執行為適當，爰併宣告緩刑三年，以啟自新。扣案之安全帽一頂，係供被
    告犯罪所用之物，且為被告所有，業據其供承在卷，爰依刑法第三十八條第一項
    第二款之規定宣告沒收。
據上論斷，應依刑事訴訟法第二百九十九條第一項前段，刑法第三百五十四條、第一
百三十五條第一項、第一百四十條第一項、第五十一條第六款、第四十一條第一項前
段、第七十四條第一款、第三十八條第一項第二款，罰金罰鍰提高標準條例第一條前
段、第二條，判決如主文。
本案經檢察官陳美君到庭執行職務
中    華    民    國      九十一      年        九      月      六      日
                          臺灣嘉義地方法院刑事第一庭
                              審判長法  官  夏  金  郎
                                    法  官  劉  瓊  雯
                                    法  官  陳  俞  婷
右正本證明與原本無異。
如不服本判決，應於判決送達後十日內向本院提出上訴狀( 應附繕本 )。
中    華    民    國      九十一      年        九      月     十六     日
                                    書記官  李  彩  娥
附錄法條
中華民國刑法第三百五十四條
毀棄、損壞前二條以外之他人之物或致令不堪用，足以生損害於公眾或他
人者，處二年以下有期徒刑、拘役或五百元以下罰金。
中華民國刑法第一百三十五條
對於公務員依法執行職務時，施強暴脅迫者，處三年以下有期徒刑、拘役
或三百元以下罰金。
意圖使公務員執行一定之職務或妨害其依法執行一定之職務或使公務員辭
職，而施強暴脅迫者，亦同。
犯前二項之罪，因而致公務員於死者，處無期徒刑或七年以上有期徒刑；
致重傷者，處三年以上、十年以下有期徒刑。
中華民國刑法第一百四十條
 (侮辱公務員公署罪)
於公務員依法執行職務時，當場侮辱，或對於其依法執行之職務公然侮辱
者，處六月以下有期徒刑、拘役或一百元以下罰金。
對於公署公然侮辱者亦同。
